臺灣臺北地方法院民事簡易判決
110年度北簡字第14876號
原      告  徐○○（即本院108年審訴字第703號刑事判決之Q3

            黃○○（即本院108年審訴字第703號刑事判決之B

            郭○○（即本院108年審訴字第703號刑事判決之I

共      同
訴訟代理人  蕭萬宏律師
被      告  張子彥

上列當事人間請求損害賠償事件，本院於民國111年3月14日言詞
辯論終結，判決如下：
　　主　　　文
被告應給付原告各新臺幣100,000元，及均自民國110年6月28日
起至清償日止，按週年利率百分之5計算之利息。
訴訟費用新臺幣3,200元由被告負擔。
本判決第一項得假執行。被告如各以新臺幣100,000元分別為原
告預供擔保後，得免為假執行。
　　事實及理由
一、原告起訴主張略以：被告為滿足個人性癖好，於附表所示時
    間、地點，以附表所示方式拍攝原告如廁畫面，侵害原告隱
    私權並造成原告精神痛苦，爰依侵權行為損害賠償之法律關
    係請求等語，並聲明：被告應給付原告各新臺幣（下同）10
    0,000元，及均自起訴狀繕本送達翌日起至清償日止，按週
    年利率5%計算之利息。
二、被告則以：對原告請求無意見等語置辯。
三、得心證之理由：
(一)本件原告主張被告於附表所示時、地，未經原告同意拍攝原
    告如廁畫面等情，為被告所不爭執，並經臺灣臺北地方檢察
    署檢察官提起公訴，經本院108年度審訴字第703號刑事判決
    認被告犯無故以錄影竊錄他人非公開之活動及身體隱私部位
    罪，分別判處有期徒刑4月、6月、1年8月，並與其他犯罪，
    就不得易科罰金部分之刑應執行有期徒刑4年，就得易科罰
    金部分之刑應執行有期徒刑2年，業經本院調取上開刑事卷
    宗查閱屬實，堪信原告之主張為真正。
(二)按故意或過失，不法侵害他人之權利者，負損害賠償責任。
    不法侵害他人之身體、健康、名譽、自由、信用、隱私、貞
    操，或不法侵害其他人格法益而情節重大者，被害人雖非財
    產上之損害，亦得請求賠償相當之金額，民法第184條第1項
    前段、第195條第1項前段分別定有明文。次按慰藉金之賠償
    須以人格權遭遇侵害，使精神上受有痛苦為必要，其核給之
    標準固與財產上損害之計算不同，然非不可斟酌雙方身分資
    力與加害程度，及其他各種情形核定相當之數額（最高法院
    51年臺上字第223號判決要旨可供參照）。本件因被告無故
    竊錄原告隱私部位之行為，已侵害原告隱私權，衡諸社會一
    般觀念，原告精神上應受有相當之痛苦，自得請求被告賠償
    精神慰撫金。審酌兩造之學經歷、財產、所得等資料（卷第
    55-57頁），及本件事發原因、經過、原告所受侵害程度等
    一切情狀，認原告分別請求精神慰撫金100,000元尚屬適當
    ，應予准許。
(三)又遲延之債務，以支付金錢為標的者，債權人得請求依法定
    利率計算之遲延利息；應付利息之債務，其利率未經約定，
    亦無法律可據者，週年利率為百分之五；給付無確定期限者
    ，債務人於債權人得請求給付時，經其催告而未為給付，自
    受催告時起，負遲延責任，其經債權人起訴而送達訴狀，或
    依督促程序送達支付命令，或為其他相類之行為者，與催告
    有同一效力，民法第233條第1項前段、第203條、第229條第
    2項有明文規定。準此，原告請求被告給付自起訴狀繕本送
    達翌日即110年6月28日（本院卷第25頁）起至清償日止，按
    週年利率5%計算之利息，應予准許。
(四)綜上，原告依民法第184條第1項前段、第195條第1項規定，
    請求被告給付原告各100,000元，及均自起訴狀繕本送達翌
    日即110年6月28日起至清償日止，按週年利率5%計算之利息
    ，為有理由，應予准許。
四、本件係就民事訴訟法第427條第1項訴訟適用簡易程序所為被
    告敗訴判決，依同法第389條第1項第3款規定，應依職權宣
    告假執行。並依同法第392條第2項規定，依職權宣告被告如
    分別以主文第3項所示金額為各原告預供擔保後，得免為假
    執行。
五、訴訟費用負擔之依據：民事訴訟法第78條。本件訴訟費用額
    ，依後附計算書確定如主文所示之金額。
中　　華　　民　　國　　111 　年　　3 　　月　　28　　日
　　　　　　　　　臺灣臺北地方法院臺北簡易庭
　　　　　　　　　　　　　　　法　官　蔡玉雪
以上為正本係照原本作成。
如不服本判決，應於判決送達後20日內向本庭提出上訴狀，並按
他造當事人之人數附繕本；如委任律師提起上訴者，應一併繳納
上訴審裁判費。
中　　華　　民　　國　　111 　年　　3 　　月　　28　　日
　　　　　　　　　　　　　　　書記官　陳黎諭
計   算   書：
項　　　　目　　　　　　金額（新臺幣）　　備　　註
第一審裁判費　　　　　　3,200元
合　　　　計　　　　　　3,200元
附表：
編號 被害人即原告 竊錄時間 竊錄地點 竊錄方式 1 徐○○即Q3女 106年12月1日下午7時5分許 CLBC Soapbox肥皂相展演空間（臺北市○○區○○路000號B2）女廁 在左列廁所隔間內安裝針孔攝影器材，拍攝Q3女如廁畫面。 2 黃○○即B女 105年9月7日某時 新北市政府市民廣場（新北市板橋區縣○○道0段0號）附近女廁 手持具錄影功能之行動電話，從下方縫隙伸入B女所在之廁所隔間內，拍攝B女如廁畫面。 3 郭○○即I女 106年10月7日下午3時19分許 國立臺灣大學第二學生活動中心（臺北市○○區○○○路○段00號）廁所 在左列廁所隔間內安裝針孔攝影器材，拍攝I女如廁畫面。 4 郭○○即I女 106年10月7日下午3時45分許 同上 同上 5 郭○○即I女 106年12月1日晚上7時5分許 CLBC Soapbox肥皂相展演空間（臺北市○○區○○路000號B2）女廁 在左列廁所隔間內安裝針孔攝影器材，拍攝I女如廁畫面。 6 郭○○即I女 106年12月1日晚上9時52分許 同上  同上